臺灣高等法院臺中分院刑事判決　　　　96年度上易字第1469號
上　訴　人　臺灣臺中地方法院檢察署檢察官
被　　　告　丙○○
選任辯護人　曾信嘉律師
上列上訴人因偽造文書案件，不服臺灣臺中地方法院96年度易字
第60號，中華民國96年7月13日第一審判決（起訴案號：臺灣臺
中地方法院檢察署95年度偵字第14190號），提起上訴，本院判
決如下：
    主  文
原判決撤銷。
丙○○明知為不實之事項，而使公務員登載於職務上所掌之公文
書，足以生損害於公眾及他人，處有期徒刑參月，如易科罰金，
以銀元參佰元即新台幣玖佰元折算壹日；減為有期徒刑壹月又拾
伍日，如易科罰金，以銀元參佰元即新台幣玖佰元折算壹日。
    事實及理由
一、本案經本院審理結果，認第一審判決認定之事實、理由及論
    罪並無不當，並引用第一審判決書記載之事實、理由、證據
    及論罪等記載（如附件）。
二、公訴人上訴意旨雖指摘原判決量刑過輕云云。但查量刑係屬
    事實審法院之職權，苟無違背法定刑之規定或顯然不當，即
    難指為違法。查本件原判決量處被告有期徒刑3月，核無違
    背法定刑之規定，亦無顯然不當之情形 (理由詳述如後)，
    尚難指為違法。然檢察官上訴，雖無理由，惟為紀念解除戒
    嚴20週年，予罪犯更新向善之機，所制定之中華民國96年罪
    犯減刑條例業於96年7月16日生效實施，被告犯罪時間在中
    華民國96年4月24日以前，所犯為刑法第214條、第215條、
    第216條之罪，而宣告之有期徒刑未逾1年6月，合於減刑條
    件，原審未及適用，容有未合，仍應由本院予以撤銷改判。
    爰審酌被告係因所經營之萊可麗公司資金需求，向告訴人乙
    ○借款，供萊可麗公司周轉之用，因無力償還，告訴人乙○
    亦為保障個人債權，雙方乃同意移轉部分萊可麗公司股份於
    告訴人乙○名下，然因彼此對於移轉股份成數為若干及移轉
    之原因係以債做股或單純作為債權擔保之用，均未詳細言明
    在先，導致事後互起爭執，縱令被告認為權益受損，亦僅得
    循正常方式暫時保全所欲取回之權益，非得任意將尚有爭議
    之股份在未得登記名義人同意下，擅自為股份移轉之行為，
    考其犯罪動機、手段、方法，及被告坦承犯行，犯後態度尚
    可等一切情況，量處如主文第2項所示之刑，並減其刑期2分
    之1及諭知易科罰金之折算標準，以示懲儆。
據上論結，應依刑事訴訟法第373條、第369條第1項前段、第364
條、第299條第1項前段，刑法第2條第1項、第214條、第216條、
第215條、第55條 (修正前)、第41條第1項前段 (修正前)，中華
民國96年罪犯減刑條例第2條第1項第3款、第7條、第9條，罰金
罰鍰提高標準條例第1條前段、第2條 (修正前)，判決如主文。
本案經檢察官甲○○到庭執行職務。
中　　華　　民　　國　　96　　年　　12　　月　　18 　日
            刑事第六庭    審判長法　官  李  文  雄
                                法　官  邱  顯  祥
                                法　官  林  靜  芬
上列正本證明與原本無異。
不得上訴。
                                書記官  陳  秀  真
中　　華　　民　　國　　96　　年　　12　　月　　19 　日
